Minutes et répertoires du notaire François HAMELIN, 8 avril 1523 - 14 mai 1547 (étude XXXVI)
Archives nationales
- Minutes de François HAMELIN, 8 avril 1523 - 14 mai 1547; MC/ET/XXXVI/1 - MC/ET/XXXVI/9
  - Minutes (inventaires après décès). 1524, 11 juin - 1546, 26 janvier, 11 juin 1524 - 26 janvier 1546; MC/ET/XXXVI/9
    - Inventaire après décès de Catherine Barbier, bourgeoise de Paris, demeurant au coin de la rue Saint-Honoré et de la rue de Grenelle, dressé à la requête de Jean Maçon, de Jean de Merville, tapissiers et courtepointiers, bourgeois de Paris, exécuteurs testamentaires de la défunte., 5 juin 1544;
      Documents du Minutier central des notaires de Paris, Inventaires après décès, tome I, 1483-1547, catalogue [1532 actes], par Madeleine Jurgens, Paris, Archives nationales, 1982, p. 273, notice n° 1117 (instrument de recherche imprimé dématérialisé, certaines notices sont plus détaillées dans la version intégrale accessible en ligne par la rubrique 'Autres instruments de recherche', voir contexte dans le Plan d’orientation général - Notaires de Paris, guides thématiques du Minutier).
    - Inventaire après décès de Robert Le Comte, marchand cendrier et bourgeois de Paris, dressé à la requête de sa veuve., octobre 1544; MC/ET/XXXVI/9; 10 f.
      Documents du Minutier central des notaires de Paris, Inventaires après décès, tome I, 1483-1547, catalogue [1532 actes], par Madeleine Jurgens, Paris, Archives nationales, 1982, p. 278, notice n° 1142 (instrument de recherche imprimé dématérialisé, certaines notices sont plus détaillées dans la version intégrale accessible en ligne par la rubrique 'Autres instruments de recherche', voir contexte dans le Plan d’orientation général - Notaires de Paris, guides thématiques du Minutier).
    - Inventaire après décès de Marguerite Laisnée, veuve d'Hugues Doubé, marchand voiturier par eau, demeurant rue Froidmantel, dressé à la requête d'Antoine Maret, marchand maître baudroyeur, tuteur de ses enfants mineurs., 15 octobre 1544; MC/ET/XXXVI/9; 6 f.
      Documents du Minutier central des notaires de Paris, Inventaires après décès, tome I, 1483-1547, catalogue [1532 actes], par Madeleine Jurgens, Paris, Archives nationales, 1982, p. 280, notice n° 1151 (instrument de recherche imprimé dématérialisé, certaines notices sont plus détaillées dans la version intégrale accessible en ligne par la rubrique 'Autres instruments de recherche', voir contexte dans le Plan d’orientation général - Notaires de Paris, guides thématiques du Minutier).
    - Inventaire après décès de Catherine Magdeleine, femme en premières noces de Jean de Laval et en secondes noces de Macé Drouet, bourgeois de Paris, demeurant rue Saint-Honoré, à l'enseigne de la Licorne., 22 janvier 1545; MC/ET/XXXVI/9; 21 f.
      Documents du Minutier central des notaires de Paris, Inventaires après décès, tome I, 1483-1547, catalogue [1532 actes], par Madeleine Jurgens, Paris, Archives nationales, 1982, p. 290, notice n° 1202 (instrument de recherche imprimé dématérialisé, certaines notices sont plus détaillées dans la version intégrale accessible en ligne par la rubrique 'Autres instruments de recherche', voir contexte dans le Plan d’orientation général - Notaires de Paris, guides thématiques du Minutier).
    - Inventaire après décès, de la femme de Julien Dumoulin, Perrette Bréaut., 26 janvier 1545; MC/ET/XXXVI/9
      inventaire après décès; Bréaut, Perrette; Dumoulin, Julien
    - Inventaire après décès de Perrette Breaut, femme de Julien du Moulin, maître barbier-chirurgien et bourgeois de Paris., 26 janvier 1545; MC/ET/XXXVI/9; 7 f.
      Documents du Minutier central des notaires de Paris, Inventaires après décès, tome I, 1483-1547, catalogue [1532 actes], par Madeleine Jurgens, Paris, Archives nationales, 1982, p. 291, notice n° 1207 (instrument de recherche imprimé dématérialisé, certaines notices sont plus détaillées dans la version intégrale accessible en ligne par la rubrique 'Autres instruments de recherche', voir contexte dans le Plan d’orientation général - Notaires de Paris, guides thématiques du Minutier).
    - Inventaire après décès de Perrette Bréaut, femme de Julien du Moulin, maître barbier-chirurgien, bourgeois de Paris., 25 janvier 1546; MC/ET/XXXVI/9; 7 f.
      Documents du Minutier central des notaires de Paris, Inventaires après décès, tome I, 1483-1547, catalogue [1532 actes], par Madeleine Jurgens, Paris, Archives nationales, 1982, p. 325, notice n° 1387 (instrument de recherche imprimé dématérialisé, certaines notices sont plus détaillées dans la version intégrale accessible en ligne par la rubrique 'Autres instruments de recherche', voir contexte dans le Plan d’orientation général - Notaires de Paris, guides thématiques du Minutier).